【裁判字號】    99,台抗,958
【裁判日期】    991209
【裁判案由】    聲明異議
【裁判全文】
最高法院民事裁定              九十九年度台抗字第九五八號
再 抗告 人  陳利宗
訴訟代理人  盧世欽律師
上列再抗告人因與相對人傅瀚榶間聲明異議事件，對於中華民國
九十九年十月五日台灣高等法院裁定（九十九年度抗字第一四三
四號），提起再抗告，本院裁定如下：
    主  文
再抗告駁回。                                            
再抗告訴訟費用由再抗告人負擔。
    理  由
按對於抗告法院所為抗告有無理由之裁定再為抗告，僅得以其適
用法規顯有錯誤為理由，此觀民事訴訟法第四百八十六條第四項
之規定自明。又所謂適用法規顯有錯誤，係指原法院就其取捨證
據所確定之事實適用法規顯有錯誤而言，不包括認定事實不當之
情形在內。本件再抗告人即債權人對台灣台北地方法院（下稱台
北地院）書記官於民國九十九年一月二十日撤銷該院九十八年度
司促字第一六五五九號支付命令確定證明書之處分書，提出異議
。台北地院司法事務官於同年五月二十五日裁定駁回其異議。再
抗告人不服，對之提出異議。台北地院於同年八月二十六日裁定
駁回其異議。再抗告人不服，對之提起抗告，原法院以：相對人
即債務人於九十七年三月二十四日因子女就學學區考量，將戶籍
遷入「台北市○○○路二六巷三號十樓」，惟其自同年八月三十
一日起至九十八年五月二十三日止，實際居住於台北市○○區○
○路六段三三號十樓之一極美山莊社區，嗣於九十八年五月二十
三日遷入台北市○○路一七六號五樓，業據相對人提出極美山莊
管理處證明書、九十七年十二月六日極美山莊第一次區分所有權
人會議紀錄、如意搬運行搬運費收據、僑福新管理委員會證明
書、國泰世華產物保險股份有限公司個人責任保險單、荷蘭銀行
信用卡帳單及台電用戶委託代繳電費生效通知單等件為證。另台
北市政府警察局松山分局調查相對人並未居住於戶籍地址，該址
為空屋，無人居住使用，亦有該分局九十九年一月五日北市警松
分刑字第○九八三二八二六○○號函可稽，則系爭支付命令於九
十八年七月十五日寄存送達上開戶籍地之派出所，難謂合法。至
證人賴秀韋因不認識相對人，不能據其證述遽認相對人居住戶籍
地。相對人縱於九十九年一月二十五日及同年二月九日在戶籍地
收受送達，因相對人非不得於六、七個月以後變更其住所地，自
不能以嗣後之送達，推論相對人於九十八年七月十五日之住居所
設於戶籍地。抗告人雖主張依法院作業程序，會先對相對人經營
之公司地址台北市○○○路一三巷五號一樓送達，純屬個人臆測
。系爭支付命令之送達為不合法，台北地院撤銷原核發之支付命
令確定證明書，洵無違誤等詞，駁回再抗告人之抗告，核無適用
法規顯有錯誤之情形。至再抗告意旨所陳各節，俱屬原法院認定
相對人是否住居於其戶籍地址之事實當否問題，要與適用法規是
否顯有錯誤無涉，自難謂為合法。
據上論結，本件再抗告為不合法。依民事訴訟法第四百九十五條
之一第二項、第四百八十一條、第四百四十四條第一項、第九十
五條、第七十八條，裁定如主文。
中    華    民    國  九十九  年   十二   月    九    日
                      最高法院民事第二庭
                          審判長法官  吳  正  一  
                                法官  葉  勝  利  
                                法官  阮  富  枝  
                                法官  許  澍  林  
                                法官  吳  麗  女  
本件正本證明與原本無異
                                      書  記  官  
中    華    民    國  九十九  年   十二   月   二十   日
                                                      Q

司法院資訊處製作；財團法人民間司法改革基金會備份。
